<!DOCTYPE html PUBLIC "-//W3C//DTD XHTML 1.0 Transitional//EN" "http://www.w3.org/TR/xhtml1/DTD/xhtml1-transitional.dtd">
<html xmlns="http://www.w3.org/1999/xhtml">
<head>
	<meta http-equiv="Content-Type" content="text/html; charset=iso-8859-1" />
	<title>Ymmärrä suomea</title>
	<style type="text/css" media="all">@import "css/styles.css";</style>
	<script type="text/javascript" src="swfobject.js"></script>
</head>
<body class="font-medium">
	<div id="main-wrapper">
		<div id="topbar"></div>
		<div id="main-menu">
			<table cellspacing="0" cellpadding="0" border="0" class="add-links"><tr>
				<td class="item"><img class="raquo" src="i/raquo.gif" alt="" height="7" width="4" /><a href="/ymmarra/index.php?moduli=sanakirja">Sanakirja</a></td>
				<td class="item"><img class="raquo" src="i/raquo.gif" alt="" height="7" width="4" /><a href="/ymmarra/index.php?moduli=verbit">Verbiluettelo</a></td>
				<td class="item"><img class="raquo" src="i/raquo.gif" alt="" height="7" width="4" /><a href="/ymmarra/index.php?moduli=kielioppi">Kielioppi</a></td>
			</tr></table>
			<table cellspacing="0" cellpadding="0" border="0"><tr>
				<td class="item"><img class="raquo" src="i/raquo.gif" alt="" height="7" width="4" /><a href="/ymmarra/index.php">Etusivu</a></td>
				<td class="item"><img class="raquo" src="i/raquo.gif" alt="" height="7" width="4" /><a href="/ymmarra/index.php?moduli=tekstit">Lukutekstit</a></td>
			</tr></table>
		</div>
		<div id="content">
			<table cellspacing="0" cellpadding="0" border="0" id="content-wrapper"><tr>
				<td>
					<div id="left-menu">
												<div class="header-verb"><span>Verbit</span></div>
						<div class="menu">
								<div class="init"><a href="/ymmarra/index.php?moduli=verbit&kirjain=a">A</a></div>
								<div class="init"><a href="/ymmarra/index.php?moduli=verbit&kirjain=e">E</a></div>
								<div class="init"><a href="/ymmarra/index.php?moduli=verbit&kirjain=h">H</a></div>
								<div class="init"><a href="/ymmarra/index.php?moduli=verbit&kirjain=i">I</a></div>
								<div class="init"><a href="/ymmarra/index.php?moduli=verbit&kirjain=j">J</a></div>
								<div class="init"><a href="/ymmarra/index.php?moduli=verbit&kirjain=k">K</a></div>
								<div class="init"><a href="/ymmarra/index.php?moduli=verbit&kirjain=l">L</a></div>
								<div class="init"><a href="/ymmarra/index.php?moduli=verbit&kirjain=m">M</a></div>
								<div class="init"><a href="/ymmarra/index.php?moduli=verbit&kirjain=n">N</a></div>
								<div class="init"><a href="/ymmarra/index.php?moduli=verbit&kirjain=o">O</a></div>
								<div class="init"><a href="/ymmarra/index.php?moduli=verbit&kirjain=p">P</a></div>
								<div class="init"><a href="/ymmarra/index.php?moduli=verbit&kirjain=r">R</a></div>
								<div class="init"><a href="/ymmarra/index.php?moduli=verbit&kirjain=s">S</a></div>
								<div class="init"><a href="/ymmarra/index.php?moduli=verbit&kirjain=t">T</a></div>
								<div class="init"><a href="/ymmarra/index.php?moduli=verbit&kirjain=u">U</a></div>
								<div class="init"><a href="/ymmarra/index.php?moduli=verbit&kirjain=v">V</a></div>
								<div class="init"><a href="/ymmarra/index.php?moduli=verbit&kirjain=y">Y</a></div>
								<div class="init"><a href="/ymmarra/index.php?moduli=verbit&kirjain=Ä">Ä</a></div>
						</div>					</div>
				</td>
				<td>
					<div id="main-content">
						<div id="path">
							<a href=".">Etusivu</a> &gt; <a href="/ymmarra/index.php?moduli=verbit&kirjain=K">K</a>						</div>
													<h1>KÄRSIÄ</h1>
						<table cellspacing="0" cellpadding="0" border="0">
							<tr>
								<td colspan="2" style="padding-bottom:10px;"><strong>Aktiivin indikatiivi</strong></td>
							</tr>
							<tr>
								<td><pre>PREESENS                   
minä     kärsin            
sinä     kärsit            
hän      kärsii             
me       kärsimme          
te       kärsitte          
he       kärsivät          

PASSIIVI
         kärsitään         

IMPERFEKTI                 
         kärsin            
         kärsit            
         kärsi             
         kärsimme          
         kärsitte          
         kärsivät          

PASSIIVI
         kärsittiin        

PERFEKTI
olen     kärsinyt          
olet     kärsinyt          
on       kärsinyt          
olemme   kärsineet         
olette   kärsineet         
ovat     kärsineet         

PASSIIVI
on       kärsitty          

PLUSKVAMPERFEKTI
olin     kärsinyt          
olit     kärsinyt          
oli      kärsinyt          
olimme   kärsineet         
olitte   kärsineet         
olivat   kärsineet         

PASSIIVI
oli      kärsitty          
</pre></td>
								<td>&nbsp;&nbsp;&nbsp;</td>
								<td><pre>  KIELTOMUOTO
  en        kärsi
  et        kärsi
  ei        kärsi
  emme      kärsi
  ette      kärsi
  eivät     kärsi


  ei        kärsitä

   
  en        kärsinyt
  et        kärsinyt
  ei        kärsinyt
  emme      kärsineet
  ette      kärsineet
  eivät     kärsineet


  ei        kärsitty


  en    ole kärsinyt
  et    ole kärsinyt
  ei    ole kärsinyt
  emme  ole kärsineet
  ette  ole kärsineet
  eivät ole kärsineet


  ei    ole kärsitty


  en    ollut  kärsinyt
  et    ollut  kärsinyt
  ei    ollut  kärsinyt
  emme  olleet kärsineet
  ette  olleet kärsineet
  eivät olleet kärsineet


  ei    ollut  kärsitty
</pre></td>
							</tr>
						</table>
						<table cellspacing="0" cellpadding="0" border="0">
							<tr>
								<td colspan="2" style="padding-bottom:10px;"><strong>Aktiivin konditionaali</strong></td>
							</tr>
							<tr>
								<td><pre>PREESENS
minä     kärsisin          
sinä     kärsisit          
hän      kärsisi           
me       kärsisimme        
te       kärsisitte        
he       kärsisivät        

PASSIIVI
         kärsittäisiin     

PERFEKTI
olisin   kärsinyt          
olisit   kärsinyt          
olisi    kärsinyt          
olisimme kärsineet         
olisitte kärsineet         
olisivat kärsineet         

PASSIIVI
olisi    kärsitty          
</pre></td>
								<td>&nbsp;&nbsp;&nbsp;</td>
								<td><pre> 
  en        kärsisi
  et        kärsisi
  ei        kärsisi
  emme      kärsisi
  ette      kärsisi
  eivät     kärsisi


  ei        kärsittäisi


  en    olisi  kärsinyt
  et    olisi  kärsinyt
  ei    olisi  kärsinyt
  emme  olisi  kärsineet
  ette  olisi  kärsineet
  eivät olisi  kärsineet 


  ei    olisi  kärsitty
</pre></td>
							</tr>
						</table>
						<table cellspacing="0" cellpadding="0" border="0">
							<tr>
								<td colspan="2" style="padding-bottom:10px;"><strong>Aktiivin potentiaali</strong></td>
							</tr>
							<tr>
								<td><pre>PREESENS
minä     kärsinen          
sinä     kärsinet          
hän      kärsinee          
me       kärsinemme        
te       kärsinette        
he       kärsinevät        

PASSIIVI
         kärsittäneen      

PERFEKTI
lienen   kärsinyt          
lienet   kärsinyt          
lienee   kärsinyt          
lienemme kärsineet         
lienette kärsineet         
lienevät kärsineet         

PASSIIVI
lienee   kärsitty          
</pre></td>
								<td>&nbsp;&nbsp;&nbsp;</td>
								<td><pre> 
  en        kärsine
  et        kärsine
  ei        kärsine
  emme      kärsine
  ette      kärsine
  eivät     kärsine


  ei        kärsittäne


  en    liene  kärsinyt
  et    liene  kärsinyt
  ei    liene  kärsinyt
  emme  liene  kärsineet
  ette  liene  kärsineet
  eivät liene  kärsineet 


  ei    liene  kärsitty
</pre></td>
							</tr>
						</table>
						<table cellspacing="0" cellpadding="0" border="0">
							<tr>
								<td colspan="2" style="padding-bottom:10px;"><strong>Aktiivin imperatiivi</strong></td>
							</tr>
							<tr>
								<td><pre>PREESENS

(sinä)   kärsi             
(hän)    kärsiköön         
(me)     kärsikäämme       
(te)     kärsikää          
(he)     kärsikööt         

PASSIIVI
         kärsittäköön      

PERFEKTI

ole      kärsinyt          
olkoon   kärsinyt          
olkaamme kärsineet         
olkaa    kärsineet         
olkoot   kärsineet         

PASSIIVI

olkoon   kärsitty          
</pre></td>
								<td>&nbsp;&nbsp;&nbsp;</td>
								<td><pre> 

  älä       kärsi   
  älköön    kärsikö
  älkäämme  kärsikö
  älkää     kärsikö
  älkööt    kärsikö


  älköön    kärsittäkö



  älä      ole  kärsinyt
  älköön   olko kärsinyt
  älkäämme olko kärsineet
  älkää    olko kärsineet
  älkööt   olko kärsineet



  älköön   olko kärsitty
</pre></td>
							</tr>
						</table>
						<table cellspacing="0" cellpadding="0" border="0">
							<tr>
								<td colspan="2" style="padding-bottom:10px;"><strong>Verbin nominaalimuodot</strong></td>
							</tr>
							<tr>
								<td><pre>I INFINITIIVI              

Lyhyempi muoto:            
         kärsiä            

Pitempi muoto:             
         kärsiäkseni       
         kärsiäksesi
         kärsiäkseen
         kärsiäksemme
         kärsiäksenne
         kärsiäkseen

III  INFINITIIVI           

inessiivi    kärsimässä    
elatiivi     kärsimästä    
illatiivi    kärsimään     
adessiivi    kärsimällä
abessiivi    kärsimättä    
instruktiivi kärsimän      
                           
Passiivi
instruktiivi kärsittämän   
                           
                           
</pre></td>
								<td>&nbsp;&nbsp;&nbsp;</td>
								<td><pre>  II INFINITIIVI

  inessiivi     kärsiessä
  instruktiivi  kärsien

  Passiivi
  inessiivi     kärsittäessä






  IV INFINITIIVI

  nominatiivi   kärsiminen
  partitiivi    kärsimistä
    

  I PARTISIIPPI 
  aktiivi       kärsivä
  passiivi      kärsittävä

  II PARTISIIPPI 
  aktiivi       kärsinyt
  passiivi      kärsitty
</pre></td>
							</tr>
						</table>

					</div>
				</td>
			</tr></table>		</div>
		<div id="footer"><a href="http://www.oph.fi/"><img src="i/oph_logo_ymmarrasuomea.gif" width="157" height="35" alt="OPH" /></a></div>
	</div>
</body>
</html>
